臺灣高等法院刑事判決　　　　　　　　　　　　　九十一年度上易字第一二六三號
　　上　訴　人
　　即　被　告　甲○○
右上訴人因自訴人宏庫貿易有限公司自訴其侵占等案件，不服臺灣板橋地方法院九十
一年度自字第十一號，中華民國九十一年二月一日第一審判決，提起上訴，本院判決
如左：
    主  文
原判決撤銷。
甲○○連續意圖為自己不法之所有，而侵占對於業務上所持有之物，處有期徒刑陸月
。如易科罰金，以佰元折算壹日。又連續竊盜，處有期徒刑貳月。如易科罰金，以
佰元折算壹日。又連續為他人處理事務，意圖為自己不法之利益，而違背其任務之
行為，致生損害於本人之財產，處有期徒刑貳月。如易科罰金，以佰元折算壹日。
應執行有期徒刑捌月，如易科罰金，以佰元折算壹日。
    事  實
一、甲○○係於民國八十六年四月至九十年十月，任職於臺北市○○區○○街八之一
    號一樓宏庫貿易有限公司（以下簡稱宏庫公司）為業務員，負責為宏庫公司接洽
    生意並向客戶收取貨款等工作，為從事業務之人，亦係受宏庫公司委任為宏庫公
    司處理事務之人。竟基於概括之犯意，意圖為自己不法之所有，分別為下列侵占
    、竊盜、背信之犯行。(一)連續三次，於八十九年八月間，向客戶台昕興業有限公
    司收取之貨款新台幣（下同）二萬二千九百五十元，向盟祥機械工廠有限公司收
    取之貨款二萬零三百七十元，九十年七月間向客戶祥騏工業社所收取之貨款六萬
    二千三百六十元，侵占入己，共計侵占十萬五千六百八十元。(二)連續於八十九年
    十二月至九十年五月，先後四次，在宏庫公司倉庫內，竊取鐵氟龍板一×二十公
    尺三捲、ＰＥ板八十片、鐵氟龍棒五×一公尺一千枝等貨物，價值約七萬八千元
    ，將之售予祁豐精密工業有限公司、日盈橡膠工業有限公司、亞太興機械有限公
    司、駿民工業有限公司。(三)於九十年八月十六日投資經營與宏庫公司同一業務之
    華承國際企業有限公司（以下簡稱華承公司，設於臺北縣土城市○○路○段二五
    ０之一號八樓）。宏庫公司客戶原應直接向宏庫公司買貨，甲○○自九十年八月
    二十四日起，連續在臺北縣、市等地，利用其職務之便，將宏庫公司之客戶改向
    華承公司訂貨，華承公司再向宏庫公司買貨，轉售予宏庫公司之客戶新峰機械工
    業股份有限公司貨物八萬餘元、亞太興機械有限公司貨物一萬餘元及祥騏工業社
    貨物六萬餘元，多次圖利，而為違背其任務之行為，致生損害於宏庫公司。
二、案經被害人宏庫公司向原審法院提起自訴。
    理  由
一、右揭犯罪事實，迭據上訴人即被告甲○○於原審及本院審理時供承不諱，核與自
    訴人即被害人宏庫公司之代表人乙○○指訴之情節相符，並有被告所書立之切結
    書二紙、出售貨物之統一發票三紙、宏庫公司、華承公司、新峰機械工業股份有
    限公司之公司登記資料、勞工保險卡等附卷可稽。被告罪證明確，犯行堪以認定
    ，應予依法論科。
二﹑核被告所為，係犯刑法第三百三十六條第二項之業務侵占罪、第三百二十條第一
    項之竊盜罪及第三百四十二條第一項之背信罪。其先後多次侵占、竊盜及背信之
    犯行，均時間緊接，手法相同，觸犯同一罪名之罪，顯係基於概括之犯意反覆為
    之，應各依連續犯之規定論以一罪。被告所犯三罪，犯意各別，行為互異，應分
    論併罰。
三、原審對被告為有罪科刑之判決，固非無見。惟查：(一)原審對被告多次侵占之時間
    、金額；竊盜犯罪之時間；各次背信犯行之時間、交易金額，均漏未審認。(二)被
    告係侵占宏庫公司之貨款，原審誤為侵占進南公司之貨款，亦有未合。(三)被告上
    訴本院已與自訴人達成和解，賠償損害，原審以被告未與被害人和解為量刑理由
    ，亦嫌欠洽。被告上訴意旨，認原判決量刑不當，尚非全無理由，且原判決既另
    有可議，自應由本院將原判決撤銷改判。爰審酌被告並無前科，因一時貪念致犯
    本案，及其犯罪之動機、目的、手段、次數、犯罪所生之損害、犯罪後坦承犯行
    ，又已與被害人達成民事和解，有和解書在卷可按，自訴人代表人並表示不願追
    究被告刑責等一切情狀，分別量處如主文第二項所示之刑。又被告犯罪後，刑法
    第四十一條業於九十年一月十日公布，同年月十二日施行。關於易科罰金之要件
    ，法定本刑部分，由三年以下有期徒刑提高為五年以下有期徒刑，經比較新舊法
    之結果，以裁判時之新法，有利於被告，依刑法第二條第一項前段規定，自應適
    用裁判時之法律，就所宣告之刑，諭知如易科罰金，均以三百元折算一日。並定
    其應執行之刑。
四、據上論斷，應依刑事訴訟法第三百六十九條第一項前段、第三百六十四條、第三
    百四十三條、第二百九十九條第一項前段、刑法第五十六條、第三百三十六條第
    二項、第三百二十條第一項、第三百四十二條第一項、第五十一條第五款、第二
    條第一項前段、第四十一條第一項前段、罰金罰鍰提高標準條例第一條前段、第
    二條，判決如主文。
中    華    民    國      九十一      年      六     月     二十五      日
                            臺灣高等法院刑事第五庭
                                審判長法  官  曾  德  水
                                      法  官  楊  貴  雄
                                      法  官  趙  功  恆
右正本證明與原本無異。
不得上訴。
                                      書記官  孫  佩  琳
中    華    民    國      九十一      年      六     月     二十五      日
附錄本案論罪科刑法條全文
刑法第三百三十六條第二項
對於業務上所持有之物，犯前條第一項之罪者（普通侵占罪），處六月以上五年以下
有期徒刑，得併科三千元以下罰金。
刑法第三百二十條第一項
意圖為自己或第三人不法之所有，而竊取他人之動產者，為竊盜罪，處五年以下有期
徒刑、拘役或五百元以下罰金。
刑法第三百四十二條第一項
為他人處理事務，意圖為自己或第三人不法之利益，或損害本人之利益，而為違背其
任務之行為，致生損害於本人之財產或其他利益者，處五年以下有期徒刑、拘役或科
或併科一千元以下罰金。
